臺灣高等法院臺南分院刑事裁定 
110年度聲字第215號
聲明異議人  
即  受刑人  黃乾臨



上列聲明異議人即受刑人因違反公職人員選舉罷免法案件，對於
臺灣臺南地方檢察署檢察官執行之指揮（109年度執字第8646號
），聲明異議，本院裁定如下：
    主  文
聲明異議駁回。
    理  由
一、聲明異議意旨略以：㈠聲明異議人即受刑人黃乾臨（下稱受
    刑人）因違反公職人員選舉罷免法案件，經本院以108年度
    選上訴字第1000號刑事判決有期徒刑1年10月確定在案。受
    刑人日前奉接臺灣臺南地方檢察署（下稱臺南地檢署）檢察
    官執行命令通知應於110年1月28日下午2時15分到案執行。
    惟受刑人目前身體因罹患心衰竭、冠狀動脈疾病經心導管併
    支架置放術、慢性腎衰竭、高血壓及糖尿病等五項重大疾病
    在奇美醫院持續治療當中，如貿然入監執行，恐生命有遭不
    測之危險，因此有延後執行之必要，為此向檢察官聲請延後
    執行三個月，請准先行妥善治療一定時間後再入監執行較為
    妥適。詎受刑人先後於110年1月15日及110年1月26日分別向
    臺南地檢署檢察官聲請延後執行三個月，惟皆遭檢察官連續
    兩次否准延後執行，此有臺南地檢署110年1月21日及110年2
    月2日函文影本兩件可證。因此受刑人依刑事訴訟法第484條
    規定有向鈞院對於上開檢察官不當執行聲明異議之必要。㈡
    事實上，受刑人黃乾臨因罹有嚴重高血壓、心臟病等重症多
    年，目前體内心血管已有7支支架，惟實際上仍無法減緩受
    刑人症狀，受刑人目前雖受醫院持續治療，惟平日仍時常發
    生不預警暈倒事件，目前心臟仍持續有陣痛之症狀情形。因
    此受刑人每天需服大量藥物控制病情。根據奇美醫院所開立
    之處方籤，受刑人每天為預防心肌梗塞等重症需服用心臟藥
    物計有心全錠、欣益糖錠、必康平錠、立普妥膜衣鍵、伯基
    腸溶微粒膠囊、恩美糖膜衣鍵等大量藥物。由醫院處方籤可
    證明受刑人目前身體健康狀況仍十分脆弱，尚無入監執行可
    能性，因此有聲請延後執行三個月之必要，以免生命遭受不
    必要之危險。㈢受刑人日前於110年2月9日又因病重暈倒而由
    救護車送醫院急診住院治療，有奇美醫院診斷證明書可證。
    由上開事實及證據證明，受刑人目前健康狀況仍不宜入監執
    行，因此有聲請延後執行之必要。㈣由於受刑人目前身體狀
    況仍需專人就近照料，如入監執行將造成獄政不便，受刑人
    預計需再治療休養三個月病情穩定後再入監執行。為此受刑
    人依刑事訴訟法第484條規定向鈞院對於上開檢察官不當執
    行聲明異議，請鈞院撤銷原檢察官之指揮執行，准受刑人於
    110年4月15日後再入監執行等語。
二、按受刑人或其法定代理人或配偶以檢察官執行之指揮為不當
    者，得向諭知該裁判之法院聲明異議，刑事訴訟法第484條
    定有明文。其所稱「檢察官執行之指揮不當」，係指檢察官
    有積極執行指揮之違法及其執行方法有不當等情形而言。再
    受徒刑或拘役之諭知，而有下列情形之一者，依檢察官之指
    揮，於其痊癒或該事故消滅前停止執行：一、心神喪失。二
    、懷胎五月以上者。三、生產未滿二月者。四、現罹疾病，
    恐因執行而不能保其生命者，刑事訴訟法第467條亦有明文
    。是須以確有刑事訴訟法第467條所定之各款事由，刑罰之
    執行始須停止，並非受刑人以罹病為由聲請停止執行，檢察
    官即應停止執行。又受刑人入監時，應行健康檢查，有心神
    喪失或現罹疾病，因執行而有喪生之虞者，拒絕收監，監獄
    行刑法第11條第1項第1款有明文規定。如已施以相當治療而
    病情穩定，仍應入監執行。監獄設有衛生科，職司為受刑人
    健康檢查、疾病醫治、戒護住院及保外醫治。受刑人罹病者
    應由監獄醫師悉心診治，不得延誤。受刑人經醫師診斷患急
    性疾病或所患疾病須療養者，得收容於監獄附設病監，法務
    部○○○○○辦事細則第4條、第8條、監獄行刑法施行細則第71
    條第2項、第72條也有明文。另監獄行刑法第58條也明定受
    刑人或有疾病並非監獄衛生科或病監設備所得醫療診治，仍
    得斟酌情形，報請監督機關許可保外醫治或移送醫院。監獄
    行刑相關法令對於罹病受刑人之醫療診治照顧已有周詳規範
    ，自不容受刑人以一己之意即以罹病為由拒絕入監或暫停執
    行。復依刑事訴訟法第457條規定，執行裁判由為裁判法院
    之檢察官指揮之，是檢察官於執行裁判時，有視個案具體情
    形予以裁量之權能，僅於發生裁量瑕疵、裁量逾越權限範圍
    之情況時，法院始有介入審查之必要。
三、經查：
  ㈠受刑人黃乾臨因違反公職人員選舉罷免法案件，經本院以108
    年度選上訴字第1000號刑事判決有期徒刑1年10月，經上訴
    最高法院於109年11月4日以109年度台上字第4845號判決上
    訴駁回確定，嗣經臺南地檢署檢察官以109年度執字第8646
    號指揮執行，經通知受刑人應於110年1月28日下午2時15分
    到案執行等事實，有臺灣高等法院被告前案紀錄表在卷可稽
    ，並經本院依職權調取上開執行卷宗全卷核閱無訛，堪以認
    定。
  ㈡受刑人前於110年1月15日及110年1月26日，分別以因身體罹
    患心衰竭、冠狀動脈疾病經心導管併支架置放術、慢性腎衰
    竭、高血壓及糖尿病等五項重大疾病在奇美醫院持續治療當
    中，如貿然入監執行，恐生命有遭不測之危險，因此有延後
    執行之必要，為此向檢察官聲請延後執行三個月為由，向臺
    南地檢署檢察官聲請延後執行，經執行檢察官審核後，分別
    於110年1月21日以南檢文辛109執8646字第1109003964號、1
    10年2月2日以南檢文辛109執8646字第1109006907號函覆「
    台端聲請暫緩執行本署109年執字第8646號公職人員選舉罷
    免法案件有期徒刑1年10月刑罰一事，礙難准許，所稱病況
    宜入監後由醫護人員判斷是否達拒監程度，故請遵期於110
    年1月28日下午2時15分到案」、「台端聲請暫緩執行本署10
    9年執字8646號公職人員選舉罷免法案件有期徒刑1年10月刑
    罰一事，業經本署110年1月21日南檢文辛109執8646字第110
    9003964號否准，請即到案執行，另本署已命警拘提中」等
    情，否准受刑人延後執行之聲請，此有上開函文2份及檢察
    官之批示內容在卷可憑。是執行檢察官已審酌上開受刑人提
    出聲請之情節，並以受刑人「所稱病況宜入監後由醫護人員
    判斷是否達拒監程度」因而否准延後執行之聲請；實屬執行
    檢察官本其法律所賦與之指揮刑罰執行職權，對於具體個案
    所為之適法裁量，難謂有何違法裁量或有裁量瑕疵可言。
  ㈢至聲明異議意旨所指受刑人前揭罹病情節，雖有其提出之診
    斷證明書在卷可按，惟依前揭規定可知，受刑人於入監執行
    前，倘果有前揭不宜入監執行之情，監所應會拒絕收監，又
    如有在監所內不能為適當之醫治者，亦得報請監督機關許可
    保外醫治或移送病監或醫院；監獄行刑相關法令對於罹病受
    刑人之醫療診治照顧已有周詳規範，故檢察官以受刑人之罹
    病情形是否不宜入監執行，宜入監後由醫護人員判斷是否達
    拒監程度之裁量亦與法無違，自不容受刑人以一己之意即以
    罹患上述疾病為由拒絕入監或延後執行。
四、綜上所述，依現有證據不足以證明受刑人罹患疾病恐因執行
    而不能保其生命，尚不符刑事訴訟法第467條第4款應停止執
    行規定。檢察官依職權裁量認定受刑人應入監執行並否准其
    延後執行聲請之執行指揮，並無違法或不當。受刑人指摘檢
    察官執行之指揮不當，並非可採，其聲明異議為無理由，應
    予駁回。
據上論斷，應依刑事訴訟法第486條，裁定如主文。　　
中　　華　　民　　國　　110 　年　　3 　　月　　2 　　日
　　　　　　　　　刑事第二庭    審判長法  官  陳顯榮
                                      法  官  陳弘能
                                      法  官  黃裕堯
以上正本證明與原本無異。
如不服本裁定，應於收受本裁定後五日內向本院提出抗告狀。
　　　　　　　　　　　　　　　　　　　書記官  蔡孟芬
中　　華　　民　　國　　110 　年　　3 　　月　　2 　　日